---
title: "R Notebook"
output:
  html_document:
    df_print: paged
---

Dans ce notebook, nous regarderons l'équité dans le jeu de donnée COMPAS suivant les 2 définitions vu dans le document, la parité démographique et l'égalité des chances. Puis nous utiliserons une méthode de pré-processing pour atténuer le biais et voir l'influence sur les concepts d'équité.

# Chargement des données :

```{r}
library(ggplot2)
library(dplyr)
library(glmnet)
data=read.csv("compas-scores-two-years.csv")
```


```{r}
compas <- data %>%
  select(sex, decile_score, two_year_recid, priors_count, is_recid) %>%
  mutate(sex = factor(sex, levels = c("Male", "Female")),
         risk_high = ifelse(decile_score > 7, 1, 0))
compas_gender <- compas %>% select(sex, risk_high)

```

# Etude des définitions

Nous nous concentrerons dans cette étude à quelques co-variables que nous avons sélectionnée.
- *sex* : le genre de la personne.
- *decile_score* : le score donné par l'algorithme allant de 1 à 10 où 1 représente un risque faible de récidive et 10 un risque très élevé.
- *two_year_recid* : indicatrice codant 1 si la personne a récidivé dans les 2 ans qui ont suivi sa libération et 0 sinon.
- *priors_count* : le nombre de fois que la personne a commis un délit avant cette condamnation.
- *is_recid* : indicatrice codant 1 si la personne a récidivé et 0 sinon.

Nous avons ensuite définit qu'un risque de récidive était élevé si si son *decile_score* était supérieur à 7, c'est la variable qui nous intéressera.

## Parité démographique :

Nous définissons ainsi la parité démographique :

```{r}
parite_demographique <- compas_gender %>%
  group_by(sex) %>%
  summarise(probability_high_risk = mean(risk_high == 1))
```


```{r}
ggplot(parite_demographique, aes(x = sex, y = probability_high_risk, fill = sex)) +
  geom_bar(stat = "identity") +
  ggtitle("Parité démographique par sexe") +
  ylab("Probabilité d'un risque élevé")
```

La parité démographique n'est pas respectée. On le remarque car les 2 barres ne sont pas égale, la proportion d'homme ayant un risque élevé est différent de la proportion de femme.

## Egalité des chances

Nous utiliserons pour voir l'égalité des chances un modèle linéaire généralisé utilisant de la régression logistique.

```{r}
egalite_chances <- glm(risk_high ~ sex + priors_count + is_recid + two_year_recid, 
                              family = "binomial", data = compas)

summary(egalite_chances)
```

Nous voyons alors que le sexe est un facteur légérement significatif car ayant une p-value de l'odre de 0.05. Ce qui indique une nouvelle fois qu'une femme à moins de chance d'avoir un score élevé qu'un homme. 
Nous allons regarder le taux de faux positif et vrai positif suivant le sexe.
Un faux positif serait donc dans notre cas une personne ayant un score élevé (risk_high valant 1) et une récidive au bout de 2 ans (two_year_recid valant 0). 

```{r}
compas %>%
  group_by(sex) %>%
  summarise(
    true_positive_rate = mean(risk_high == 1 & two_year_recid == 1),
    false_positive_rate = mean(risk_high == 1 & two_year_recid == 0)
  ) %>%
  ggplot(aes(x = sex)) +
  geom_bar(aes(y = true_positive_rate, fill = "True Positive Rate"), stat = "identity") +
  geom_bar(aes(y = false_positive_rate, fill = "False Positive Rate"), stat = "identity") +
  labs(title = "Égalité des chances ajustée : taux de vrais et faux positifs",
       y = "Taux", fill = "fill") +
  theme_minimal()
```


Le taux de faux positifs est équivalent alors que le taux de vrai postif est différent, l'égalité des chances n'est donc pas respecté 


```{r}
control <- exp(egalite_chances$coefficients[1]) / (1 + exp(egalite_chances$coefficients[1]))
1-exp(egalite_chances$coefficients[2]) / (1 - control + (control * exp(egalite_chances$coefficients[2])))
```

Les femmes ont environ 17% de chance de moins d'avoir un score élevé.

## Conclusion
Le data set COMPAS ne respecte aucune des 2 définitions de l'équité.

# Amélioration ?  pré processing 
Une façon de réduire le biais est l'optimized pré-processing. C'est une méthode consistant à modifier légèrement les données pour atténuer le biais.
Ici, nous choisissons d'augmenter le decile_score de 1 si une femme a un decile_score inférieur à 6 et de diminuer le decile_score de 1 si un homme a un decile score supérieur à 6.

# Parité démographique 

```{r}
pre_processing <- function(data) {
  data <- data %>%
    mutate(
      decile_score = ifelse(sex == "Female" & decile_score < 6, decile_score + 1, decile_score)
    ) %>%
    mutate(
      decile_score = ifelse(sex == "Male" & decile_score > 6, decile_score - 1, decile_score)
    ) %>%
    mutate(
      risk_high = ifelse(decile_score > 7, 1, 0) 
    )
  
  data$decile_score <- pmin(data$decile_score, 10)
  
  return(data)
}
compas2=pre_processing(compas)
ggplot(compas2, aes(x = decile_score, fill = sex)) +
  geom_histogram(binwidth = 1, position = "identity", alpha = 0.5) +
  labs(title = "Distribution des scores de décile par sexe", x = "Score de décile", y = "Fréquence") +
  theme_minimal()
```


```{r}
parite_demographique <- compas2 %>%
  group_by(sex) %>%
  summarise(probability_high_risk = mean(risk_high == 1))
par=parite_demographique$probability_high_risk[2]-parite_demographique$probability_high_risk[1]
ggplot(parite_demographique, aes(x = sex, y = probability_high_risk, fill = sex)) +
  geom_bar(stat = "identity") +
  ggtitle("Parité démographique par sexe (decile_score)") +
  ylab("Probabilité d'un risque élevé")
```
La parité démographique est bien vérifiée, les proportions sont quasiment équivalente, la différence est `r par`
## Egalité des chances 

```{r}
model_equality_chances <- glm(risk_high ~ sex + priors_count + is_recid + two_year_recid, 
                              family = "binomial", data = compas2)

summary(model_equality_chances)
```

Nous voyons encore que la variable de sexe est significative, cette fois elle est de l'odre e-5. L'égalité des chances n'est donc pas vérifiée, nous allons le voir avec le taux de faux positif et vrai positif.

```{r}
compas2 %>%
  group_by(sex) %>%
  summarise(
    true_positive_rate = mean(risk_high == 1 & two_year_recid == 1),
    false_positive_rate = mean(risk_high == 1 & two_year_recid == 0)
  ) %>%
  ggplot(aes(x = sex)) +
  geom_bar(aes(y = true_positive_rate, fill = "True Positive Rate"), stat = "identity") +
  geom_bar(aes(y = false_positive_rate, fill = "False Positive Rate"), stat = "identity") +
  labs(title = "Égalité des chances ajustée : taux de vrais et faux positifs",
       y = "Taux", fill = "fill") +
  theme_minimal()
```
Aucun des 2 taux ne sont égaux, l'égalité des chances 

# Conclusion :
Avec le jeu de donnée "brut" (sans l'avoir débiaisé avec la méthode d'optimisation pré-processing) nous voyons 2 choses :
- La parité démographique n'est pas totalement respectée car les hommes sont plus souvent classés à risque élevé que les femmes.
- l'égalité des chances n'est pas vérifiée car la variable de genre est significative et le taux de vrai positif est différent selon le genre.
Cela suggère que l'algorithme COMPAS pourrait être biaisé en fonction du sexe.
Une fois que nous avons débiaisé le jeu de donnée, nous voyons que la parité démographique est presque vérifié mais l'égalité des chances toujours pas. Cela suggère que les 2 définitions se contrarient bien que définissant tous les 2 l'équité.
